臺灣桃園地方法院民事簡易判決   
111年度桃簡字第752號
原告  林雅真
被告  劉凱程
上列當事人間侵權行為損害賠償(交通)事件，本院於民國111年6
月1日言詞辯論終結，判決如下：
    主  文
被告應給付原告新臺幣參拾玖萬伍仟肆佰捌拾貳元，及自民國一
百一十年十一月十八日起至清償日止，按年息百分之五計算之利
息。
原告其餘之訴駁回。
訴訟費用（除減縮部分外）由被告負擔二分之一，餘由原告負擔
。
本判決第一項得假執行。
原告其餘假執行之聲請駁回。
    事實及理由
一、被告經合法通知，未於言詞辯論期日到場，核無民事訴訟法
    第386條各款所列情形，爰依同法第436條第2項、第385條第
    1項規定，依原告聲請，由其一造辯論而為判決。
二、原告主張：被告於民國109年11月26日中午，駕駛車號0000-
    00自用小客車（下稱肇事車輛），沿桃園市八德區廣福路11
    82巷行駛，行經該巷與廣福路交岔路口時，疏未注意汽車行
    駛至交岔路口應遵守燈光號誌或交通指揮人員之指揮，閃光
    紅燈表示「停車再開」，車輛應減速接近，先停止於交岔路
    口前，讓幹道車優先通行後認為安全時，方得續行，支線道
    車應暫停讓幹線道車先行，冒然行經上開路口，斯時伊騎乘
    車號000-000普通重型機車（下稱系爭機車），沿廣福路往
    中壢方向直行至上開路口，2車遂發生碰撞，致伊受有右側
    第4至7肋骨骨折併輕微氣胸、右側鎖骨骨折、右小腿撕裂傷
    等傷害（下稱系爭傷害），並因此受有急診費724元、住院
    期間醫療費21,100元、醫療材料費3,008元、門診費4,920元
    、門診停車費490元、雷射手術費10,070元、膳食費1,800元
    、看護費66,000元、機車修復費11,000元、牛仔褲破損990
    元、薪資損失7萬元、預估醫療費7,590元及慰撫金60萬元等
    損害，爰依侵權行為法律關係提起本訴等語。減縮後訴之聲
    明：被告應給付原告797,692元，及自起訴狀繕本送達翌日
    起至清償日止，按年息5%計算之利息；願供擔保請准宣告假
    執行。
三、被告未於言詞辯論期日到場，亦未提出書狀為聲明或陳述。
四、按因故意或過失，不法侵害他人之權利者，負損害賠償責任
    ；汽車、機車或其他非依軌道行駛之動力車輛，在使用中加
    損害於他人者，駕駛人應賠償因此所生之損害；不法侵害他
    人之身體或健康者，對於被害人因此喪失或減少勞動能力或
    增加生活上之需要時，應負損害賠償責任；不法侵害他人之
    身體、健康、名譽、自由、信用、隱私、貞操，或不法侵害
    其他人格法益而情節重大者，被害人雖非財產上之損害，亦
    得請求賠償相當之金額；不法毀損他人之物者，被害人得請
    求賠償其物因毀損所減少之價額，民法第184條第1項前段、
    第191條之2前段、第193條第1項、第195條第1項前段、第19
    6條分別定有明文。另按駕駛人駕駛汽車，應遵守道路交通
    標誌、標線、號誌之指示；汽車行駛至無號誌之交岔路口，
    支線道車應讓幹線道車先行；閃光紅燈表示「停車再開」，
    車輛應減速接近，先停止於交岔路口前，讓幹道車優先通行
    後認為安全時，方得續行，道路交通安全規則第90條第1項
    、第102條第1項第2款、道路交通標誌標線號誌設置規則第2
    11條第1項第2款亦分別定有明文。經查，原告主張被告於上
    開時、地駕駛肇事車輛行經閃光紅燈交岔路口時，疏未減速
    接近，並暫停讓幹道車先行，即貿然駛入該路口，遂撞擊系
    爭機車，致原告受有系爭傷害等情，業據調取本院110年度
    桃交簡字第2627號刑事案件卷宗核閱無訛，且被告過失傷害
    犯行，亦經判決有罪確定在案，堪認被告上開過失肇事行為
    與原告所受傷害結果間，具有相當因果關係。則原告依侵權
    行為法則，請求被告賠償因本件事故所受之損害，即屬有據
    。茲就原告得請求之金額審酌如下：
  ㈠急診、門診、住院醫療費：原告主張其因系爭傷害支出急診
    費724元、門診費4,920元及住院醫療費21,100元乙節，有醫
    療收據可考，此部分請求為有理由。
  ㈡醫療器材費：原告主張其因系爭傷害需購買醫療器材使用，
    支出3,008元乙節，業據提出統一發票為證，被告對此亦未
    爭執，此部分請求應予准許。
　㈢門診停車費：原告主張其因門診及復健治療支出停車費490元
    乙節，業據提出統一發票為證，且為被告所不爭執，原告此
    項請求為有理由。　
  ㈣雷射手術費：原告主張其因本件事故所受小腿撕裂傷造成疤
    痕，有雷射除疤治療之必要，支出雷射手術費乙節，業據提
    出傷勢照片、診斷證明書及醫療收據為證，本院審酌原告小
    腿撕裂傷經縫合後確留有明顯疤痕，原告接受雷射手術治療
    以回復受傷前之原狀，實有其必要，惟依原告所提醫療收據
    所示，手術治療費用共10,050元，應予准許，逾此部分之請
    求，不應准許。 
  ㈤膳食費：原告雖主張其受有膳食費1,800元損害，惟其自承該
    費用並非因住院配合院方治療方針所搭配之膳食支出，參以
    原告未受傷前本即有支出膳食費之必要，且原告亦未證明該
    膳食費與所受傷害有何特殊關連性，此項請求自不應准許。
　㈥看護費：原告主張其於109年11月26日至同年12月25日期間，
    因系爭傷害而無法自理生活，需專人全日照顧生活，受有看
    護費66,000元損害乙節，業據提出診斷證明書為證（見附民
    卷第37頁），觀諸其上醫囑記載原告受傷後需專人照顧生活
    起居1個月等語，足認原告確有看護必要。原告於上開期間
    雖未請專業看護，係由家人負責照護而未實際支出看護費，
    惟親屬代為照顧被害人之起居固係基於親情，但親屬看護所
    付出之勞力非不能評價為金錢，雖因二者身分關係而免除被
    害人之支付義務，惟此種基於身分關係之恩惠不能加惠於加
    害人。故由親屬看護時雖無現實看護費之支付，仍應認被害
    人受有相當於看護費之損害，得請求賠償始符公平。本院審
    酌原告既非聘請專業看護，則其以專業看護一般收費行情每
    日2,200元計算看護費損失，尚屬過高，本院認原告所受相
    當於看護費之損害，應以每日1,800元為適當，是原告此部
    分請求在54,000元（1,800×30）範圍內為有理由，逾此部分
    則屬無據。
　㈦機車修復費：依民法第196條規定請求賠償物被毀損所減少之
    價額，得以修復費用為估定之標準，但以必要者為限（例如
    ：修理材料以新品換舊品，應予折舊），最高法院77年度第
    9次民事庭會議決議可資參照。經查，原告主張其所有系爭
    機車因本件事故毀損，受有修復費11,000元損害乙節，固提
    出估價單為證。惟依前揭說明，系爭機車之修復既以新零件
    更換被毀損之舊零件，自應將零件折舊部分予以扣除。又依
    行政院所頒固定資產耐用年數表及固定資產折舊率之規定，
    機械腳踏車之耐用年數為3年，依定率遞減法每年折舊1000
    分之536，其最後1年之折舊額，加歷年折舊累計額，其總和
    不得超過該資產成本原額10分之9，而系爭機車於100年11月
    出廠，有車籍資料附卷可查（見本院個資卷），至本件事故
    發生時已使用逾3年，另原告所提估價單並未區分材料與工
    資，應認係連工帶料而不可分，且原告復未能舉證證明其中
    材料費及工資之各別金額，自應對被告為有利之認定，逕依
    估價單總金額估算折舊，故修復系爭機車之必要費用為1,19
    0元〈（6,200＋5,700）÷10〉。　
　㈧牛仔褲破損損失：原告雖主張其所有牛仔褲因本件事故而破
    損，惟卷內查無原告於事故當日係穿著牛仔褲且因事故破損
    之證據，原告復未提出其他積極證據供本院調查，原告主張
    受有牛仔褲破損990元損害乙節，尚難採信。
　㈨薪資損失：原告雖主張其因系爭傷害無法工作，受有薪資損
    失7萬元。惟原告既自承其休養期間係請工傷病假，薪資並
    無減少，仍按時領取薪資等語（見本院言詞辯論筆錄），則
    原告顯未因本件事故受有薪資損失，其此部分請求為無理由
    。
　㈩預估醫療費：原告固主張其因本件事故有後續門診追蹤及復
    健治療必要，受有預估醫療費7,590元損害云云，惟依原告
    提出上開診斷證明書所示，醫囑係記載受傷後需休養3個月
    ，門診追蹤治療等語，故此項證據尚無法證明原告於本案辯
    論終結後仍有繼續門診追蹤及復健治療之必要，是原告請求
    預估醫療費用，不應准許。
  慰撫金：按慰撫金之賠償其核給之標準固與財產上損害之計
    算不同，然非不可斟酌雙方身分資力與加害程度，及其他各
    種情形核定相當之數額（最高法院51年台上字第223號判例
    參照）。本院參以原告為專科畢業，在科技公司擔任工程師
    ，月薪約5萬元；被告則為大學畢業，在公司擔任行政人員
    等身分資力，另審酌原告所受傷勢、所受精神痛苦程度等情
    狀，認原告請求被告賠償之慰撫金以30萬元為適當，逾此範
    圍之請求，不應准許。
　綜上，原告得請求被告給付之金額應為395,482元（計算式：
    724元＋4,920元＋21,100＋3,008＋490＋10,050＋54,000＋1,190＋3
    00,000）。
五、末按給付無確定期限者，債務人於債權人得請求給付時，經
    其催告而未為給付，自受催告時起，負遲延責任，其經債權
    人起訴而送達訴狀，或依督促程式送達支付命令，或為其他
    相類之行為者，與催告有同一之效力；遲延之債務，以支付
    金錢為標的者，債權人得請求依法定利率計算之遲延利息；
    應付利息之債務，其利率未經約定，亦無法律可據者，週年
    利率為5%，民法第229條第2項、第233條第1項前段、第203
    條分別定有明文。經查，原告對被告之侵權行為請求權屬無
    確定期限之給付，被告應自受催告時起負遲延責任，是原告
    就上述得請求之金額，併請求自起訴狀繕本送達被告之翌日
    即110年11月18日起至清償日止，按年息5%給付遲延利息，
    自屬有據。
六、綜上所述，原告依侵權行為法則，請求被告應給付395,482
    元，及自110年11月18日起至清償日止，按年息5%計算之利
    息，為有理由，應予准許；逾此範圍之請求，為無理由，應
    予駁回。另本件係適用簡易程序所為被告敗訴之判決，爰依
    民事訴訟法第389條第1項第3款之規定，就被告敗訴部分依
    職權宣告假執行，至原告敗訴部分，其假執行聲請已失所依
    據，應予駁回。
七、本件事證已臻明確，原告其餘之攻擊方法及所用之證據，經
    本院斟酌後，認為均不足以影響本判決之結果，爰不逐一論
    列，附此敘明。
八、訴訟費用負擔之依據：民事訴訟法第79條。
中　　華　　民　　國　　111 　年　　6 　　月　　16　　日
                    桃園簡易庭  法  官  魏于傑
以上為正本係照原本作成。
如不服本判決，應於送達後20日內，向本院提出上訴狀並表明上
訴理由，如於本判決宣示後送達前提起上訴者，應於判決送達後
20日內補提上訴理由書（須附繕本）。
如委任律師提起上訴者，應一併繳納上訴審裁判費。   
中　　華　　民　　國　  111 　年　  6 　　月　　17  　日
                              書記官  黃文琪